臺灣苗栗地方法院民事簡易判決
110年度苗簡字第656號
原      告  鄭至良  
被      告  張高濱  


            張高華  

            顏均豪  


            羅家濠  

兼上一人                      
法定代理人  羅文松  

            
上列當事人間請求侵權行為損害賠償事件，經本院刑事庭裁定移
送前來（刑事案號：108年度原訴字第15號），本院於民國110年
12月23日言詞辯論終結，判決如下：
　　主  文
一、被告張高濱、張高華、羅家濠、顏均豪應連帶給付原告新臺
    幣86,773元。
二、被告羅家濠、羅文松應連帶給付原告新臺幣86,773元。
三、前2項所命給付，如其中任一被告為全部或一部之給付，其
    他被告於其給付範圍內，同免給付責任。
四、本判決得假執行。
    事  實
一、原告起訴主張：被告張高濱、張高華於不詳時間，加入一以
    詐騙財產為旨之犯罪集團，其等並負責指揮管理旗下之成員
    ，羅家濠、顏均豪嗣後亦加入該犯罪集團共同詐欺取財。被
    告羅家濠負責於網路上取得人頭帳戶後，再由犯罪集團內某
    成員於民國107年7月19日17時許以手機向原告謊稱為HITO本
    舖網路購物客服人員、銀行人員，因員工設定會員等級錯誤
    ，致其每月需繳納會費新臺幣（下同）1萬元，須原告配合
    更改等語，原告因而陷於錯誤，乃依其指示操作ATM，於同
    日20時2至18分許匯出86,773元至中華郵政股份有限公司、
    帳號00000000000000、戶名馮威華之帳戶。嗣後，再由被告
    張高濱、張高華指示被告顏均豪持金融卡於同日20時7分至4
    5分許，分別至台中市○○區○○路000號超商、台灣大道7段812
    號超商、台中市○○路000號超商、中山路584之1號郵局等處
    提領原告遭詐騙所匯之款項，致其受有86,773元之損害。被
    告等上開共同詐欺取財行為業經本院108年度原訴字第15號
    刑事判決判處共同詐欺取財罪刑確定。而被告羅家濠於本件
    詐欺犯行時為限制行為能力人，被告羅文松為其法定代理人
    ，故被告羅文松應與被告羅家濠連帶負賠償責任。爰依侵權
    行為法律關係起訴，請求被告等連帶賠償86,773元。並聲明
    ：如主文第1、2項所示。
二、被告等人均未於言詞辯論期日到場，亦未提出書狀作何聲明
    或陳述。
    理  由
一、被告等人經合法通知，均未於言詞辯論期日到場，核無民事
    訴訟法第386條各款所列情形，爰依原告聲請，由其一造辯
    論而為判決。
二、按訴狀送達後，原告不得將原訴變更或追加他訴，但擴張或
    減縮應受判決事項之聲明者，不在此限；民事訴訟法第255
    條第1項第3款定有明文。原告原起訴請求被告應給付300,00
    0元；嗣於本院審理時變更為被告應連帶給付86,773元（卷
    第273頁），核屬減縮應受判決事項之聲明，揆諸前揭規定
    ，自應准許。　　
三、原告主張因被告張高濱、張高華、羅家濠、顏均豪等之共同
    詐欺取財行為，致其受有86,773元損害，經本院108年度原
    訴字第15號刑事判決判處共同詐欺取財罪刑確定等情，有上
    開判決在卷可憑（卷第21至171頁）。而被告對於原告主張
    之上開事實，已於相當時期受合法之通知，而於言詞辯論期
    日不到場，亦未提出準備書狀爭執，依民事訴訟法第280條
    第3項、第1項之規定，視同自認。故原告主張被告張高濱、
    張高華、羅家濠、顏均豪共同不法詐取其財物，致其受有86
    ,773元損害之事實，即堪憑採。
四、按因故意或過失，不法侵害他人之權利者，負損害賠償責任
    ；數人共同不法侵害他人之權利者，連帶負損害賠償責任。
    不能知其中孰為加害人者亦同；無行為能力人或限制行為能
    力人，不法侵害他人之權利者，以行為時有識別能力為限，
    與其法定代理人連帶負損害賠償責任；民法第184條第1項前
    段、第185條第1項、第187條第1項前段分別定有明文。所謂
    共同侵權行為，係指數人共同不法對於同一之損害，與以條
    件或原因之行為。加害人於共同侵害權利之目的範圍內，各
    自分擔實行行為之一部，而互相利用他人之行為，以達其目
    的者，仍不失為共同侵權行為人，而應對於全部所發生之結
    果，連帶負損害賠償責任（最高法院78年度台上字第2479號
    判決要旨參照）。經查，原告受被告張高濱、張高華、羅家
    濠、顏均豪所參與之詐欺集團詐欺而陷於錯誤，因而匯款至
    被告羅家濠取得之頭帳戶內，嗣經被告張高濱、張高華指示
    被告顏均豪提領贓款，致原告受有86,773元之損害。而上開
    被告之行為均為致生原告財產上損害之共同原因，故依民法
    第184條第1項前段、第185 條規定，被告張高濱、張高華、
    羅家濠、顏均豪應負連帶賠償責任。又被告羅家濠為本件詐
    欺犯行時為19歲（個資卷內），為未滿20歲之限制行為能力
    人，其法定代理人即被告羅文松依民法第187條第1項前段規
    定，應與被告羅家濠負連帶賠償責任。綜上所述，原告依侵
    權行為法律關係，請求被告張高濱、張高華、羅家濠、顏均
    豪連帶賠償86,773元，及被告羅文松應與被告羅家濠負連帶
    賠償責任，為有理由，應予准許。爰諭知如主文第1、2項所
    示。
五、另不真正連帶債務，係數債務人基於不同之債務發生原因，
    就同一內容之給付，對於同一債權人各負全部給付義務，因
    一債務人給付，他債務人即同免其責任。其各債務發生之原
    因既有不同，僅因相關法律關係偶然競合，致對同一債權人
    負同一內容之給付（最高法院92年度台上字第1540號判決要
    旨可參）。被告張高濱、張高華、羅家濠、顏均豪係依民法
    第185條第1項規定負連帶賠償責任，被告羅文松則係依民法
    第187條第1項前段規定與被告羅家濠負連帶賠償責任，其客
    觀上均在填補同一侵權行為而生之損害，具同一給付目的，
    但係本於不同法律上原因而生，揆諸前揭說明，屬不真正連
    帶債務關係。是任一被告如已為全部或一部之給付，其餘被
    告就其已履行之範圍內，即可免給付義務。爰諭知如主文第
    3項所示。　　
六、本件係依民事訴訟法第427條第2項第12款規定適用簡易程序
    所為被告敗訴之判決，依同法第389條第1項第3款規定，本
    院應依職權宣告假執行。
七、本件係經刑事庭裁定移送民事庭審理之刑事附帶民事訴訟，
    依刑事訴訟法第504條第2項規定，免納裁判費，本件亦無其
    他訴訟費用支出，故無諭知訴訟費用負擔之必要。 　　
中　　華　　民　　國　　110 　年　　12　　月　　 29 　日
                  苗栗簡易庭  法　官   黃怡玲
以上正本係照原本作成。
如對本判決上訴，須於判決送達後20日內向本院提出上訴狀（須
附繕本）。如委任律師提起上訴者，應一併繳納上訴審裁判費。
　　　　　　　　　            書記官   陳映綺
中　　華　　民　　國　　110 　年　　12　　月　　29　　日